

CONTACT

C

06.11.33.47.43



segaud.mathieu@gmail.com



https://mathieu-segaud.netlify.app



12 rue des bergeronnettes 03700 Bellerive sur Allier

MAITRISES

Travail en équipe

Respect des consignes

Apprentissage

LANGAGES

HTML / CSS / Sass

Javascript / REACT / NextJS

Firebase / Node.js

Github

MATHIEU SEGAUD

DEVELOPPEUR WEB JUNIOR

A PROPOS

Après 8 années passées au sein de la grande distribution, j'ai souhaité me réorienter professionnellement vers un domaine qui me passionne depuis toujours : le code. Le titre professionnel de Développeur Web récement acquis, je souhaite aujourd'hui intégrer une entreprise qui me permettra de développer mes compétences et ainsi de m'épanouir professionnellement.

EXPERIENCE PROFESSIONNELLE

2014 - Aujourd'hui

Vendeur multimédia | Culturel

- Gestion des rayons et de la clientèle
- Prise de commandes, visites des commerciaux
- Apprentissage de technologies nouvelles

Carrefour CUSSET

2011 - 2014

Employé commercial - Polyvalent

• Gestion des rayons et de la clientèle

E.LECLERC

DIPLOMES

2022 - 2023

Titre professionnel « développeur Web » (dans le cadre du dispositif Transition pro)

OpenClassrooms

2008 - 2010

BTS - Négociation Relation Commerciale

Lycée de Presles